臺灣臺北地方法院民事裁定  
110年度勞補字第369號
原      告  王宗敏  
            王百富  
            李連春  
            蔡文豪  
            楊春興  
            黃賢仁  
            許高彬  
共      同
訴訟代理人  蔡菘萍律師
被      告  台灣電力股份有限公司

法定代理人  楊偉甫  
上列當事人間請求給付退休金差額事件，本院裁定如下：
　　主　文
一、聲請人應於收受本裁定送達後五日內補繳勞動調解聲請費新
    臺幣貳仟元，逾期未繳，即駁回聲請人之訴。
二、聲請人應於收受本裁定送達後五日內提出民事起訴狀繕本二
    份到院。
　　理　由
一、按勞動事件，於起訴前，應經法院行勞動調解程序。前項事
    件當事人逕向法院起訴者，視為調解之聲請。有關勞動事件
    之處理，依本法之規定；本法未規定者，適用民事訴訟法及
    強制執行法之規定，勞動事件法第15條、第16條第1項、第2
    項定有明文。又按以一訴主張數項標的者，其價額合併計算
    之，民事訴訟法第77條之2第1項本文亦有明文。再按因財產
    權事件聲請調解，其標的之金額或價額未滿新臺幣（下同）
    10萬元者，免徵聲請費；10萬元以上，未滿100萬元者，徵
    收1,000元；100萬元以上，未滿500萬元者，徵收2,000元；
    500萬元以上，未滿1,000萬元者，徵收3,000元；1,000萬元
    以上者，徵收5,000元。調解之聲請不合法者，勞動法庭之
    法官應以裁定駁回之。但其情形可以補正者，應定期間先命
    補正，民事訴訟法第77條之20第1項、勞動事件法第22條第1
    項同有明文。
二、經查，聲請人即原告起訴未據繳納裁判費，而本件請求給付
    退休金差額事件屬於勞動事件法第2條第1項第1款所稱勞動
    事件，無同法第16條第1項但書所列情形，依法應視為調解
    之聲請。又聲請人聲明請求給付之退休金共計為120萬809元
    （聲請人乙○○18萬5,250元、聲請人甲○○17萬8,850元、聲請
    人丙○○14萬1,702元、聲請人庚○○20萬1,549元、聲請人己○○
    16萬5,629元、聲請人戊○○18萬3,381元、聲請人丁○○14萬4,
    448元），訴訟標的金額即為120萬809元，依民事訴訟法第7
    7條之20第1項規定，應徵調解費2,000元。茲依勞動事件法
    第22條第1項但書規定，命聲請人於本裁定送達後5日內補繳
    ，逾期不繳，即駁回其訴。
三、另按聲請書狀及其附屬文件，除提出於法院者外，應按勞動
    調解委員2人及應送達相對人人數提出繕本或影本，勞動事
    件審理細則第15條第6項定有明文。查本件聲請人起訴依法
    視為調解之聲請，已如前述，是請聲請人於本裁定送達後5
    日內提出民事起訴狀繕本2份到院。
四、特此裁定。　　
中　　華　　民　　國　　110 　年　　10　　月　　 7　　日
                    勞動法庭    法  官    莊仁杰
以上正本係照原本作成。
本裁定不得抗告。
中　　華　　民　　國　　110 　年　　10　　月　　 7　　日
                                書記官    徐語姍